# 母公司为子公司固定资产的抵押权人，合并层面是否为受限资产？

提问人：海阳 爱 吃方便面 时间：2022-03-16 22:02:25
请教陈版主，子公司对外借款，母公司为子公司提供了担保，同时子公司以其持有的固定资产向母公司提供了反担保，请问在合并报表层面，相关固定资产是否为受限资产》

回答人：chenyiwei
在合并报表层面，该项资产并无由合并范围以外的第三方所享有的他项权利，故在合并报表附注中不列入受限资产。但该项借款在合并报表中仍披露为保证借款（借款的分类系依据借款合同的法律形式）。